# 求助陈版：购买货物已全额付款未取得专用发票增值税的处理

提问人：1656512589 时间：2021-05-21 10:27:50
你好陈版：如上，公司购买货物已全额付款，但未取得增值税专用发票，支付的增值税进项税额账务如何处理，在财务报表中如何列示。
财会[2016]22号关于印发《增值税会计处理的规定》的通知
（四）“待抵扣进项税额”明细科目，核算一般纳税人已取得增值税扣税凭证并经税务机关认证，按照现行增值税制度规定准予以后期间从销项税额中抵扣的进项税额。
（五）“待认证进项税额”明细科目，核算一般纳税人由于未经税务机关认证而不得从当期销项税额中抵扣的进项税额。包括：一般纳税人已取得增值税扣税凭证、按照现行增值税制度规定准予从销项税额中抵扣，但尚未经税务机关认证的进项税额；
4 ．货物等已验收入库但尚未取得增值税扣税凭证的账务处理。一般纳税人购进的货物等已到达并验收入库，但尚未收到增值税扣税凭证并未付款的，应在月末按货物清单或相关合同协议上的价格暂估入账，不需要将增值税的进项税额暂估入账。
财政部关于《增值税会计处理规定》有关问题的解读
二、关于已验收入库但尚未取得增值税扣税凭证的货物等的暂估入账金额
在对《规定》第二（一） 4 项中已验收入库但尚未取得增值税扣税凭证的货物等暂估入账时，暂估入账的金额不包含增值税进项税额。一般纳税人购进劳务、服务等但尚未取得增值税扣税凭证的，比照处理。
暂估是：尚未收到增值税扣税凭证并未付款的，应在月末按货物清单或相关合同协议上的价格暂估入账，不需要将增值税的进项税额暂估入账。但公司购买货物已全额付款（含税），已也不需要暂估，如果支付的进税税额记入“进项税额”“待抵扣进项税额”“待认证进项税额”上述文件都要求已取得增值税扣税凭证。
不知支付的增值税进项税额账务如何处理，在财务报表中如何列示。
还请陈版指教，谢谢！

回答人：chenyiwei
公司购买货物已全额付款，但未取得增值税专用发票，支付的增值税进项税额，应列报为“其他流动资产——待取得抵扣凭证的增值税进项税额”。
会计核算上可在“应交税费”科目下设置“待取得抵扣凭证的增值税进项税额”科目。